臺灣桃園地方法院刑事判決　　　　　　　　　　　　　九十三年度訴字第四八三號
　　公　訴　人　臺灣桃園地方法院檢察署檢察官
　　被　　　告　甲○○
　　選任辯護人　吳仲立律師
右列被告因違反槍砲彈藥刀械管制條例案件，經檢察官提起公訴（九十三年度偵字第
三三九九號)，本院判決如左：
    主  文
甲○○未經許可，持有手槍，處有期徒刑伍年貳月，併科罰金新台幣壹拾貳萬元。罰
金部分，如易服勞役，以銀元參佰元即新台幣玖佰元折算壹日。扣案之美國ＳＰＲＩ
ＮＧＦＩＥＬＤ  ＡＲＭＯＲＹ廠製ＸＤ─九型口徑九ＭＭ（九乘以十九ＭＭ）之制
式半自動手槍壹枝（槍枝管制編號為0000000000號，槍號ＵＳ九九一七一
一號，含彈匣壹個），及驗餘未經試射之口徑九ＭＭ（九乘以十九ＭＭ，彈底標記「
ＤＮＬ  九ＭＭ  ＬＵＧＥＲ」）之制式子彈共陸顆均沒收。
    事  實
一、甲○○明知美國ＳＰＲＩＮＧＦＩＥＬＤ  ＡＲＭＯＲＹ廠製ＸＤ─九型口徑九
    ＭＭ（九乘以十九ＭＭ）之制式半自動手槍（槍枝管制編號為00000000
    00號，槍號ＵＳ九九一七一一號，含彈匣壹個），及口徑九ＭＭ（九乘以十九
    ＭＭ，彈底標記「ＤＮＬ  九ＭＭ  ＬＵＧＥＲ）之制式子彈，皆具有殺傷力，
    屬槍砲彈藥刀械管制條例管制之手槍、子彈，未經許可不得持有之，竟於民國八
    十六年間，在桃園縣桃園市、龜山鄉交界之虎頭山區某處，未經許可，自姓名年
    籍不詳綽號「阿明」之我國籍成年男子處，收受前開制式半自動手槍一支（含彈
    匣一個）及制式子彈九顆而持有之，嗣於九十二年十二月九日五時二十分許，在
    同縣桃園市○○路一三八九號前，為警據報依法路檢搜索時查獲，並扣得前開槍
    、彈（子彈送驗後試射三顆，剩餘六顆）。
二、案經桃園縣政府警察局桃園分局報請臺灣桃園地方法院檢察署檢察官偵查後起訴
    。
    理  由
一、右揭犯罪事實，業據被告甲○○於警詢、偵訊及本院審理時坦承不諱。經查：
  (一)被告前揭犯行，有前開制式半自動手槍一支（含彈匣一個）、制式子彈九顆扣案
    、照片三張附卷足憑。再扣案制式半自動手槍一支（含彈匣一個）及制式子彈九
    顆經送內政部警政署刑事警察局以性能檢驗法、試射法及比對顯微鏡比對法鑑驗
    後，認手槍係美國ＳＰＲＩＮＧＦＩＥＬＤ  ＡＲＭＯＲＹ廠製ＸＤ─九型口徑
    九ＭＭ（九乘以十九ＭＭ）之制式半自動手槍，槍號為「ＵＳ九九一七一一」，
    槍管內具六條右旋來復線，機械性能良好，可擊發口徑九ＭＭ（九乘以十九ＭＭ
    ）之制式子彈，認具殺傷力；子彈九顆則係口徑九ＭＭ（九乘以十九ＭＭ，彈底
    標記「ＤＮＬ  九ＭＭ  ＬＵＧＥＲ）之制式子彈，皆具有殺傷力，此有該局九
    十三年一月二十九日刑鑑字第○九二○二三八六九三號槍彈鑑定書一份在卷可稽
    ，是被告前揭自白，核與卷內積極證據相符，洵堪採信。
  (二)至被告雖辯稱：伊受警察臨檢時，看見警察立即將身上之槍彈交出，應構成自首
    要件，有刑罰減輕事由，另警員臨檢時把手放在伊肩膀，並無經伊同意云云。按
    臨檢係屬警察執行勤務方式之一種。臨檢實施之手段：檢查、路檢、取締或盤查
    等不問其名稱為何，均屬對人或物之查驗、干預，影響人民行動自由、財產權及
    隱私權等甚鉅，應恪遵法治國家警察執勤之原則。對人實施之臨檢，須以有相當
    理由足認其行為已構成或即將發生危害者為限，且均應遵守比例原則，不得逾越
    必要程度，臨檢進行前應對在場者告以實施之事由，並出示證件表明其為執行人
    員之身分，大法官會議釋字第五三五號解釋著有明文。查本件係移案機關桃園縣
    政府警察局桃園分局埔子派出所員警身著制服，於前揭時間執行路檢時，接獲無
    線電通報，在中正路一三八九號，有人聚眾討債，由該所巡佐簡仲連、警員李奇
    翰先至該址大門口內，盤查三、四名男子，警員乙○○發現被告由該址出來，乃
    上前盤查，發現被告身體後方腰際有一凸物，依該物體積、重量、外觀及擺放的
    位置，判斷為一把槍，在警戒之下命被告取出交付而查獲，業經被告於警詢時自
    承（偵卷第八頁參照）及證人乙○○在本院證述明確（本院卷第五七頁參照），
    堪以採信，是員警乙○○等人實施臨檢時，已有具體跡證之合理懷疑，即有相當
    理由足認被告行為已構成或即將發生危害，且尚未逾越比例原則及必要程度。另
    因持有兇器或其他物件於身體、衣服等處露有犯罪痕跡，顯可疑為犯罪人者，以
    現行犯論；又現行犯得得逕行拘提之；司法警察執行拘提時，雖無搜索票，得逕
    行搜索犯罪嫌疑人之身體、隨身攜帶之物件及其立即可觸及之處所，刑事訴訟法
    第八十八條第一項、第三項第二款、第一百三十條定有明文，據此，前揭員警既
    已發現被告身體後方腰際有類似槍枝之物，進而對被告身體附帶搜索而命被告取
    出交付，即無不法搜索可言。且本件係員警路檢搜索後查獲，尚非被告於路檢搜
    索前主動報繳，與刑法第六十二條「對於未發覺之罪」自首之要件尚屬有間。被
    告前揭所辯，應無可採。
  (三)是被告確有未經許可持有制式手槍、子彈之行為，事證明確，犯行堪以認定，應
    予依法論科。
二、按扣案之制式半自動手槍一支（槍枝管制編號為0000000000號，槍號
    ＵＳ九九一七一一號，含彈匣壹個），及口徑九ＭＭ（九乘以十九ＭＭ，彈底標
    記「ＤＮＬ  九ＭＭ  ＬＵＧＥＲ」）之制式子彈九顆，係屬槍砲彈藥刀械管制
    條例第四條第一項第一款、第二款所稱之「手槍」及「子彈」，被告未經許可而
    持有，核其所為，係違反槍砲彈藥刀械管制條例第七條第四項之未經許可持有手
    槍罪、同條例第十二條第四項之未經許可持有子彈罪。其一持有行為觸犯上開二
    罪名，為想像競合犯，依刑法第五十五條前段之規定，應從一重之未經許可持有
    手槍罪處斷。爰審酌被告年輕力壯，不思戳力正業竟鋌而走險，公然攜槍外出會
    友，稍受刺激，易擦槍走火，對社會治安危害甚鉅，暨其犯罪之動機、手段，犯
    罪時所受之刺激及其品行、生活狀況、智識程度為國中畢業、犯罪所生之損害及
    犯罪後之態度等一切情狀，量處如主文所示之刑，並分別諭知易科罰金、易服勞
    役之折算標準，以資懲儆。
三、前開扣案之美國ＳＰＲＩＮＧＦＩＥＬＤ  ＡＲＭＯＲＹ廠製ＸＤ─九型口徑九
    ＭＭ（九乘以十九ＭＭ）制式半自動手槍一支（含彈匣一個）、驗餘未經試射之
    口徑九ＭＭ（九乘以十九ＭＭ）之制式子彈六顆，係屬槍砲彈藥刀械管制條例管
    制之物，為違禁物，依刑法第三十八條第一項第一款之規定，併應諭知均沒收。
    又槍砲彈藥刀械管制條例第四條第一項第二款及第十二條就子彈僅定義為供各式
    槍砲所使用，並未以具殺傷力為要件，是苟係子彈，無論為制式或土造，只需為
    供各式槍砲所使用，即屬違禁物，均在沒收之列，而毋庸論及是否具殺傷力；至
    於另原有扣案子彈三顆，業因內政部警政署刑事警察局鑑驗之需而試射擊發（參
    見前開槍彈鑑定書第三頁），僅剩空彈殼，自非屬違禁物，又非被告所有且供犯
    罪所用或因犯罪所得之物，不得諭知沒收，併予敘明。
四、據上論斷，應依刑事訴訟法第二百九十九條第一項前段，槍砲彈藥刀械管制條例
    第七條第四項、第十二條第四項，刑法第十一條前段、第五十五條、第四十二條
    第二項、第三十八條第一項第一款，罰金罰鍰提高標準條例第一條前段、第二條
    ，現行法規所定貨幣單位折算新臺幣條例第二條，判決如主文。
本案經檢察官胡原龍到庭執行職務。
中      華      民國    九十三      年    七      月    二十      日
                        臺灣桃園地方法院刑事第四庭
                                  審判長法  官  陳  世  宗
                                        法  官  蘇  昭  蓉
                                        法  官  李  昆  南
右正本證明與原本無異。
如不服本判決，應於送達後十日內，以書狀敘明理由，向本院提出上訴狀（應附繕本
）。
                                        書記官  郭  中  明
中      華      民      國    九十三      年    七      月    二十      日
附本案論罪科刑法條：
槍砲彈藥刀械管制條例第七條第四項
未經許可，製造、販賣或運輸火砲、肩射武器、機關槍、衝鋒槍、卡柄槍、自動步槍
、普通步槍、馬槍、手槍或各類砲彈、炸彈、爆裂物者，處死刑、無期徒刑或七年以
上有期徒刑；處徒刑者，併科新台幣三千萬元以下罰金。
未經許可，轉讓、出租或出借前項所列槍砲、彈藥者，處無期徒刑或五年以上有期徒
刑，併科新台幣一千萬元以下罰金。
意圖供自己或他人犯罪之用，而犯前二項之罪者，處死刑或無期徒刑；處徒刑者，併
科新台幣五千萬元以下罰金。
未經許可，持有、寄藏或意圖販賣而陳列第一項所列槍砲、彈藥者，處五年以上有期
徒刑，併科新台幣一千萬元以下罰金。
第一項至第三項之未遂犯罰之。
槍砲彈藥刀械管制條例第十二條第四項
未經許可，持有、寄藏或意圖販賣而陳列子彈者，處五年以下有期徒刑，併科新台幣
三百萬元以下罰金。
